Register of the Polish independent publications collection, 1976-1990
Hoover Institution Archives
- PRAWDA: pismo Zakladowego Komitetu Wykonawczego "Solidarnosci."
  *Note: Kaminska identifies it as Prawda "Plasomet"(Bibliografia, item no. 856); Plasomet: Osrodek Badawczo Rozwojowy Obrobki Plastycznej Metali, Warszawa.
  - 1982 -no. 21(Oct. 25)
- PRAWDA I WOLNOSC: pismo radykalow ND. Mlodziezowy Front Prawdy. (Box 97.)
  - 1989 -no. 15
- PRAWDA--SOLIDARNOSC--SPRAWIEDLIWOSC: gazeta wyborcza.
  1989. Bydgoszcz. (biweekly?)
  - 1989 -no. 1(May 12)--3(June 12)
- PRAWDA (WOLNYCH POLAKOW): tygodnik wydawnictwa im. Konstytucji 3 Maja.
  1981-Warszawa. (weekly)
  - 1981 -no. 2(Dec. 31)--5(Jan. 14-21)
  - 1982 -no. 6(Jan. 22-29)
- PRAWDA + WYZWOLENIE: pismo Niezaleznej Chrzescijanskiej Sluzby Spolecznej.
  - 1981 -no. 0(Nov.)
- PRAWICA NARODOWA. Wydawnictwo "Slowo Narodowe."
  - 1990 -no. 1(May-June)--4(Nov.-Dec.)
- PRAWO GLOSU: pismo NZS WPiA UW.
  - 1988 -no. 1(Dec.)
  - 1989 -no. 3
- PRAWO I BEZPRAWIE. Wydawnictwo Prawno-Polityczne.
  1986-Warszawa. (monthly/bimonthly)
  - 1986 -no. 1[c.Mar.]
  - 1987 -no. 3(Jan.)--6, 8-10--12-13(Nov.-Dec.)
  - 1988 -no. 2-3/15-16(Mar.-Apr.), 18/5, 19/6, 20-21/7 (Nov.-Dec.)
  - 1989 -no. 22/1(Jan.), 23-24/2(Feb.-Mar.)
- PRAWO I MEL. Niezalezne Zrzeszenie Studentow, Wydzial Prawa UW i Wydzial M[echaniczny] E[nergetyki] i L[otnictwa] PW.
  - 1980 -no. 1(Nov. 11)
  - 1981 -no. 3-4(Feb.)
- PRAWORZADNOSC: biuletyn.
  1981-Opole. (frequency?)
  - 1981 -no. 1(Jan.)
- PRAWORZADNOSC: dokumenty.
  1986-[ Warszawa] (frequency?)
  *Note: "Komitet Obrony Praworzadnosci (KOP) informuje, ze od dnia 1 marca 1986 roku pismem Komitetu jest Praworzadnosc, z podtytulem: 'Dokumenty'"; see also Komunikat. Komitet Ochrony Praworzadnosci, and Praworzadnosc: pismo Komitetu Ochrony Praworzadnosci.
  - 1985 -no. 2(Apr.)
  - 1986 -no. 4(May)
- PRAWORZADNOSC: pismo Komitetu Ochrony Praworzadnosci.
  *Note: with no. 12-13 subtitled: "pismo o prawie i bezprawiu"; in 1989 subtitled dropped, published by Komitet Helsinski w Polsce; see also Praworzadnosc: dokumenty.
  - 1984 -no. 2(July)--5(Dec. 7)
  - 1985 -no. 6-7(Feb. 10), 8-9, 10-11, 12
  - 1986 -no. 12-13(Jan.-Feb.)--15 (Box 98.)
  - 1987 -no. 16, 17
  - 1989 -no. 2/21
- PRAWORZADNOSC: wiadomosci pracownikow terenowej administracji panstwowej. Komisja Zakladowa NSZZ "Solidarnosc" przy U.D. Srodmiescie.
  198?-Warszawa. (monthly?)
  - 1981 -no. 4(Apr.)--8, 10(Oct. 15)
- PRO FIDE REGE ET LEGE: pismo Klubu Zachowawczo-Monarchistycznego.
  - 1988 -no. 1
  - 1989 -no. 3, 5, 6, 7
  - 1991 -no. 10
- PRO KONTRA: pismo czlonkow i sympatykow Solidarnosci z Regionu Swietokrzyskiego.
  - 1986 -no. [12?](Jan.)
- "PRO"--PODZIEMNY RUCH OPORU "SOLIDARNOSC."
  - 1982 -no. 30(May), 31(June)
- PROBY: pismo NZS PK.
  - 1981 -no. 1(Apr. 15), 2-3(June-July)
- PROLET: tygodnik NSZZ "Solidarnosc."
  1982?-Szczecin. (weekly)
  - 1982 -no. 5(Apr. 26), 6, 12, 18(Oct. 4)
- PROLETARIUSZ: organ Komitetu Centralnego Polskiej Partii Robotniczej.
  1990? Wroclaw. (frequency?)
  Holdings: [1990] -no. one unnumbered and undated issue
- PROLETARYAT: organ socjalno-rewolucyjnej wspolnoty.
  - 1982 -no. 1(May)
- PROLETARYAT: pismo Polskiej Partii Socjalistycznej.
  - 1989 -no. 4[Feb.]
- PROMETEUSZ. Samorzadne organizacje uczniowskie-SOU.
  - 1981 -no. 2(Mar. 14)
- PROMIENISCI.
  1982-1989. Krakow. (biweekly)
  *Note: originally subtitled: "pismo ojcow i dziadkow dla synow i wnukow."
  - 1982 -no. [2?](Nov. 15), 5(Nov. 28)
  - 1983 -no. 12(Feb. 21)--16, 22--24-25(Oct. 24)
  - 1984 -no. 28(Jan. 9)--39, 1/40(Oct. 17)--7-8/47-48 (Dec. 17), and "wydanie specjalne" (June 25)
  - 1985 -no. 9-10/48-49(Feb. 11)--7-8/65-66(Dec. 16)
  - 1986 -no. 9-10/67-68(Jan. 20)--6-7/82-83(Dec. 15)
  - 1987 -no. 8-9/84-85(Jan. 19)--18/94(June 8); 1/95 (Oct. 12)--3/97, 5-6/99-100(Dec. 21)
  - 1988 -no. 9/103(Feb. 15)--16/110(June 6); 1/112 (Oct. 3)--6-7/117-118(Dec. 12) (Box 99.)
  - 1989 -no. 8-9/119-120(Jan. 16)--18-19/129-130(Apr. 19)
- PROMYK: biuletyn informacyjny NSZZ "Solidarnosci" Kujaw i Ziemi Dobrzynskiej.
  1981-Wloclawek. (frequency?)
  - 1981 -no. 3(June 15)
- PROPOZYCJE I DYSKUSJE: niezalezne pismo zwiazkowcow "Solidarnosci."
  - 1980 -no. 1(Dec. 15)
  - 1981 -no. 2(Jan. 15), 3, 8(July 22)
- PROSTOWNIK. NSZZ Solidarnosc Region Dolny Slask.
  - 1986 -no. 91(Jan. 14), 92(Feb. 20)
- PROSTOWNIK: pismo Solidarnosci Walczacej. [Wydaje: Solidarnosc Walczaca, Oddzial Dolny Slask].
  1990?-Brzesc? (frequency?)
  *Note: "Prostownik jest brzeska edycja pisma Licza sie Czyny."
  - 1990 -no. [Mar. 29]
- PROTEST: pismo TKZ NSZZ "Solidarnosc" ZSO POLAM Pila.
  198?-Pila. (frequency?)
  - 1987 -no. 2(Sept.)
- PROTEST: pismo Tymczasowej Komisji Koordynacyjnej Regionu Bydgoskiego.
  1981-Bydgoszcz. (c.daily)
  *Note: in 1981 subtitled: pismo NSZZ "Solidarnosc."
  - 1981 -no. 1(Nov. 3)--4, 6--30(Dec. 11), and "wydanie specjalne" (Dec. 10)
  - 1983 -no. 13/1(Jan. 16)--15/3,, 17(Apr. 12)
- PROWINCJUSZ: biuletyn oswiatowo-informacyjny Gminy Lomza.
  1990-Lomza. (frequency?)
  - 1990 -no. 1(Apr.)
- PROWINCJUSZ: pismo K.O. "Solidarnosc" i wolna trybuna mieszkancow Gory Kalwarii.
  1989-Gora Kalwaria. (frequency?)
  - 1989 -no. 1(Nov. 11)--4(Dec. 21)
  - 1990 -no. 6(Jan. 25)--18(Nov. 22)
- PRYZMAT: niezalezne pismo mlodziezy akademickiej AR-T Olsztyn.
  - 1980 -no. 1(Nov. 24), 2(Dec.)
- PRZASNYSKA NIEZALEZNA. Redakcja i Biuro Ogloszen.
  1990-Przasnysz. (weekly?)
  - 1990 -no. 2(Apr. 6), 3(Apr. 13)
- PRZEBICIA: pismo wydawane przez Kolo Wydzialowe Niezaleznego Zrzeszenia Studentow Wydzialu Elektrycznego Politechniki Warszawskiej.
  - 1981 -no. 10(June 2)
- PRZEBOJEM: pismo mlodziezowego ruchu oporu "Niepodlegli."
  1988. [ Katowice] (frequency?)
  - 1988 -no. 1(May)
- PRZEBUDOWA: pismo Osrodka Mysli Ludowej.
  1980-[ Warszawa] (frequency?)
  - 1980 -no. 1
- PRZEDSWIT. Solidarnosc.
  - 1984 -no. 33(Dec.)
- PRZEDSWIT--SOLIDARNOSC ROBOTNICZA: pismo polskiej socjaldemokracji.
  - 1987 -no. 1/13
  - 1988 -no. 16--19(Dec.)
  - 1989 -no. 20(Feb.-Mar.)
- PRZEDWIOSNIE.
  1982-Lodz. (weekly/biweekly)
  - 1982 -no. 3-4(Mar. 8)--7(Apr. 11)
- PRZEGIECIE PALY. Pomaranczowa Alternatywa.
  1988?-Lodz. (frequency?)
  - 1988 -no. 3(Autumn), 4
  - 1989 -no. 5--7
- PRZEGLAD. [NOWA]
  1983-Warszawa. (series)
  - 1983 -no. 1("Aktorzy")
- PRZEGLAD: fakty i opinie. NSZZ Solidarnosc MKZ ZR Katowice, Biuro Informacji.
  1980-Katowice. (frequency?)
  - 1981 -no. 9(Jan. 15)
- PRZEGLAD: pismo KPN Mielec.
  1989-Mielec. (c.monthly)
  *Note: in 1989 subtitled: "pismo KPN Region Mielec."
  - 1989 -no. 1-2(Oct.-Nov.), 3(Dec.), and "wydanie specjalne" (Nov. 8)
  - 1990 -no. 4(Jan.)--9(May)
- PRZEGLAD: pismo Wydawnictwa im. Konstytucji 3 Maja. (Box 100.)
  - 1979 -no. 1(Jan.), 2
  - 1980 -no. 5
  - 1981 -no. 6, and "dodatek okolicznosciowy" 6a
  - 1982 -no. 1(Jan.)--3, 5, 6(June)
- PRZEGLAD AKADEMICKI: pismo Niezaleznego Zrzeszenia Studentow Uniwersytetu Jagiellonskiego.
  1985-Krakow. (c.monthly)
  *Note: no. 23/55, 1988 issued jointly with Gwarek; see also its Fotoaneks.
  - 1986 -no. 8/14(Nov. 15), 10/16(Dec. 9)
  - 1987 -no. 4/21(Feb. 21), 9/26, 12/29, 13/30(Nov. 18)
  - 1988 -no. 3/35(Feb. 17), 10/42, 11/43, 23/55, 24/56, 25/57, 27/59, 30/62, 31/63(Dec. 5)
  - 1990 -no. 3/67(Feb. 28)
- PRZEGLAD BIEZACYCH WYDARZEN.
  1981-82. Warszawa. (frequency?)
  - 1981 -no. 5(Dec. 30)
  - 1982 -no. 2/7(Jan. 7)
- PRZEGLAD JASTRZEBSKO-RYBNICKI: pismo Solidarnosci Walczacej.
  1990?-Jastrzebie-Rybnik. (frequency?)
  - 1990 -no. 2, 4
- PRZEGLAD KATOWICKI: pismo zwiazane z RKK "S" Region Slasko-Dabrowski.
  1983-Katowice. (frequency?)
  - 1983 -no. 1(Dec.)
  - 1984 -no. 5(Apr.)
- PRZEGLAD KPN.
  - 1984 -no. 4(Aug.)
- PRZEGLAD KPN. Wydanie terenowe, Obszar centralny, Warszawa.
  - 1984 -no. (Mar. 25)
- PRZEGLAD KPN. Wydanie terenowe, Obszar V--Gorny Slask, Katowice."
  198?_ Katowice. (frequency?)
  - 1984 -no. (May 15)
- PRZEGLAD KRAKOWSKI. NSZZ Solidarnosc.
  - 1982 -no. 3(Feb. 10)
- PRZEGLAD KRAKOWSKI: pismo NGPS KPN.
  - 1985 -no. 2(Apr.)
- PRZEGLAD KRESOWY: pismo tygodniowe. Zamosc-Chelm.
  1990-Zamosc-Chelm. (weekly)
  - 1990 -no. 6(Apr.)
- PRZEGLAD KUPIECKI: czasopismo konserwatywno-liberalne.
  1990-Olawa. (frequency?)
  - 1990 -no. 1(Apr.)
- PRZEGLAD LIBERALNY: pismo Opolskiego Oddzialu Liberalno-Demokratycznej Partii "Niepodleglosc."
  - 1989 -no. 1(Oct.)
  - 1990 -no. 2-3(Feb.)
- PRZEGLAD MINSKI: pismo opozycji politycznej, Minsk Mazowiecki.
  198?-Minsk Mazowiecki. (frequency?)
  - 1985 -no. 9-10(Mar. 21)--14, 16(Aug.-Sept.)
- PRZEGLAD MYSLI NIEZALEZNEJ. Wydaje Ruch Spoleczny Solidarnosc.
  1983?-Wroclaw. (monthly)
  - 1983 -no. 1(June)--6(Dec.)
  - 1984 -no. 9(Mar.)--11(May)
  - 1985 -no. 13[Nov.]
- PRZEGLAD NARODOWY.
  1990-Warszawa. (biweekly?)
  - 1990 -no. (Sept.), 1(Sept. 15)--3, 5, 7(Dec. 15)
  - 1991 -no. 2/9(Jan. 15)--6/13(Mar. 15)
- PRZEGLAD NAUCZYCIELSKI: pismo pracownikow oswiaty i wychowania. Region Srodkowo-Wschodni NSZZ "Solidarnosc."
  198?-Lublin. (monthly)
  - 1989 -no. 1/82(May)
- PRZEGLAD OSWIATOWY: dwutygodnik "Solidarnosci" pracownikow oswiaty i wychowania.
  1990-Gdansk. (biweekly)
  - 1990 -no. 1(Mar.)--6, 9, 10, 12(Dec. 15)
  - 1991 -no. 1/13(Jan. 1)--4/16(Feb. 15)
- PRZEGLAD POLITYCZNY. Wydawn. "Litery."
  *Note: in 1991 monthly.
  - 1983 -no. 2[Apr.]
  - 1984 -no. 3
  - 1985 -no. 5, 6
  - 1986 -no. 7, 8 (Box 101.)
  - 1987 -no. 9
  - 1988 -no. 10, 11
  - 1991 -no. 1/13(June), 1/14(July)
- PRZEGLAD POMORSKI: miesiecznik czlonkow i sympatykow NSZZ "Solidarnosc."
  1987?-Torun. (monthly)
  - 1987 -no. 7(Oct.), 9 (Dec.)
  - 1988 -no. 10(Jan.)--15, 17, 18, 20, 21(Dec.)
  - 1989 -no. 1/21, 24(Mar.), 4/25, 5/26, 9/30--11/32, 13/34--21/41(Aug.)
- PRZEGLAD POZNANSKI.
  1986?-Poznan. (monthly?)
  *Note: various subtitles; no. 2 mutilated.
  - 1986 -no. 2, 5(May), 6(June), and "dodatek specjalny: 1956 Czerwiec 1986"
  - 1987 -no. 7(Feb.), 8(Mar.)
  - 1988 -no. 15(Dec. 19)
  - 1989 -no. 22[Mar.], 28[May]
- PRZEGLAD PRASY: dwutygodnik NSZZ Solidarnosc.
  - 1982 -no. 1(Apr. 19), 2(May 3)
- PRZEGLAD PRASY PODZIEMNEJ. Wydaje Miedzyuczelniany Opozycyjny Ruch Studencki.
  - 1983 -no. 7(Jan. 21), 8, 12, 16(Sept. 3)
- PRZEGLAD PRASY ZACHODNIEJ: pismo Wydawnictwa im. Konstytucji 3 Maja, see Przeglad: pismo Wydawnictwa im. Konstytucji 3 Maja.
- PRZEGLAD PRASY ZAGRANICZNEJ: biuletyn informacyjny, see Biuletyn Informacyjny: przeglad prasy zagranicznej.
- PRZEGLAD PRASY ZWIAZKOWEJ I NIEZALEZNEJ SERWISU INFORMACYJNEGO RKS MALOPOLSKA.
  *Note: "Przeglad Prasy Zwiazkowej i Niezaleznej ukazuje sie jako wydawnictwo Serwisu Informacyjnego RKW NSZZ 'Solidarnosc' Malopolska od listopada 1982 w cyklu dwutygodniowym. Dotychczas wydawany byl jako maszynopis... i przeznaczony do uzytku redakcji pism zwiazkowych."
  - 1983 -no. (Aug. 29)
  - 1986 -no. 1--4
  - 1987 -no. 1
- PRZEGLAD TYGODNIA: biuletyn informacyjny NSZZ "Solidarnosc" Region Mazowsze.
  198?-Warszawa. (weekly)
  - 1982 -no. 5(Jan. 31), 8, 11, 13, 15, 17--19, 21, 23, 25, 26, 40(Oct. 10)
  - 1983 -no. 49(Mar. 20), 50, 54, 59(May 29)
- PRZEGLAD UNIWERSYTECKI. Katolicki Universytet Lubelski.
  Holdings in the Green Library Periodical Collection.
- PRZEGLAD WIADOMOSCI AGENCYJNYCH--PWA. Solidarnosc, Region Mazowsze.
  1984-Warszawa. (weekly?)
  - 1984 -no. 1(Nov. 8), 2, 4--6(Dec.16)
  - 1985 -no. 3(Jan. 20)--13, 15--21, 23--33(Dec. 15)
  - 1986 -no. 1(Jan. 5)--42/81(Dec. 21) (Box 102.)
  - 1987 -no. 1/82(Jan. 4)--46/127(Dec. 30)
  - 1988 -1/128(Jan. 6)--43/170(Dec. 23)
  - 1989 -no. 1/171(Jan. 6)--203, 205--45/215, 45/216- -49/219(Dec. 22)
- PRZEGLAD WIADOMOSCI POLITYCZNYCH.
  - 1987 -no. 11--14
  - 1989 -no. 24
- PRZEGLAD WIADOMOSCI STRAJKOWYCH.
  1988. Nowa Huta. (occasional)
  - 1988 -no. 1(May 6)--4(May 12)
- PRZEGLAD ZACHODNI: niezalezne pismo spoleczno-polityczne.
  197?-[s.l.] (frequency?)
  - 1978 -no. 2(Apr.)
- PRZEKAZ.
  1987-Gdansk. (frequency?)
  - 1987 -no. 1(Apr.), 2(Sept.)
- PRZELOM: pismo opozycji robotniczej.
  - 1985 -no. 1, 2
- PRZESWIT. Solidarnosc.
  1982-Lodz. (monthly)
  *Note: originally subtitled: "dwutygodnik NSZZ Solidarnosc."
  - 1982 -no. 2-3(July), [3?: Aug.], 4-5, [6](Oct.), 7- -10[Dec.?]
  - 1983 -no. 1/11(Jan.)--4/14, 6/16--9/19, 11/21 (Nov.-Dec.) (Box 103.)
  - 1984 -no. 22(Jan.), 25--28, 30--33(Dec.)
  - 1985 -no. 34(Jan.-Feb.)--40, 42, 43 (Dec.)
  - 1986 -no. "wydanie specjalne--szopka noworoczna"
  - 1987 -no. 44(Spring), 45(Summer)
- PRZESZLOSC WAM RECZY IMIONAMI SWEMI: jednodniowka. Wydania w 150 rocznice wybuchu Powstania Listopadowego 29 XI 1830 29 IX 1930.
  1980. Krakow. (occasional)
  - 1980 -no. (Nov.)
- PRZETRWANIE: pismo czlonkow NSZZ "Solidarnosc."
  1982-[ Warszawa] (weekly)
  - 1982 -no. 1(Jan. 11), 3, 5, 7--10, 12--24(July 5), and "wydanie specjalne" no. 1a
- PRZEZ PRYZMAT. NSZZ "Solidarnosc" P[anstwowe] Z[aklady] O[ptyczne]-PCO.
  Holdings: [1985?] -no. [c.Jan.], 6
- PRZYJACIEL NAUK: studia z teorii i krytyki spolecznej. [Inicjatywa Wydawnicza Aspekt].
  1986?-Poznan/ Wroclaw. (frequency?)
  - 1987 -no. 3-4[July]
- PRZYSZLOSC POLSKI: pismo spoleczno polityczn K.P.N.
  - 1985 -no. 1/7(Jan.-Feb.), [10?](May)
- PULENTA. Zespol Szkol Hotelarsko-Garstronomicznych. Federacja Mlodziezy Walczace Gdynia.
  Holdings: [198?] -no. 3
- PULS: biuletyn informacyjny NSZZ Solidarnosc. FLT "PREMA-MILMET" Sosnowiec.
  1981?-Sosnowiec. (frequency?)
  - 1981 -no. 4(Mar. 25), 6, 7(Apr. 15-May 4)
- PULS: dwutygodnik sluzby zdrowia NSZZ Solidarnosc.
  1980-Zielona Gora. (bimonthly)
  - 1981 -no. 2/4(Feb. 28)
- PULS: nieregularny kwartalnik literacki.
  1977-Warszawa. (irregular)
  *Note: publication continued in the West.
  - 1977 -no. 1
  - 1978 -no. 2(Mar.), 3(Aug.)
  - 1979 -no. 4-5(Autumn-Winter), 6(Spring)
  - 1980 -no. 7(Winter), 9-10(Autumn-Winter)
  - 1981 -no. 11-12(Spring-Summer) (Box 104.)
- PULS: pismo Miedzyzakladowego Komitetu Solidarnosci Nowa Huta, see Puls--S.
- PULS--S: pismo Miedzyzakladowego Komitetu Solidarnosci Nowa Huta. Region Malopolska.
  *Note: in 1982-1986 entitled: Puls.
  - 1986 -no. 1(Jan.)--3(May)
- PUNKT: almanach gdanskich srodowisk tworczych.
  - 1980 -no. "Solidarnosc, Gdansk Sierpien '80" 12(Oct.-Dec.)
- PUNKT: gornoslaski miesiecznik organizacji "Solidarnosc Walczaca."
  1989? [ Jastrzebie] monthly.
  - 1989 -no. 1/5
- PWA, see Przeglad Wiadomosci Agencyjnyhch.
- PYRZYCKA GAZETA WYBORCZA.
  1990? Pyrzyce. (frequency?)
  Holdings: [1990] -no. [c.May]
- PYTANIA: dwutygodnik.
  - 1982 -no. 1(Apr. 15)
- PZM: biuletyn informacyjny NSZZ "Solidarnosc," see Biuletyn Informacyjny. NSZZ "Solidarnosc"; PZM...Szczecin.
- QUO VADIS. Torun.
  1983. Torun. (occasional?)
  *Note: motto: "Dac swiadectwo Prawdzie."
  - 1983 -no. [Jan. 27]
- QUO VADIS? Uczniowski Komitet Odnowy Spolecznej (UKOS).
  - 1980 -no. 1(Nov. 29)
- QUO VADIS: organ FMW Mielec. Federacja Mlodziezy Walczacej.
  1990?-Mielec. (frequency?)
  - 1990 -no. 3(Apr. 12)
- QUO VADIS: pismo niezaleznego ruchu studenckiego uczelni bydgoskich.
  1984?-Bydgoszcz. (frequency?)
  - 1985 -no. 2(Feb.), 3(Mar.)
- RADOMSKA KOMORKA "ROBOTNIKA."
  1977. Radom. (frequency?)
  - 1977 -no. 1(Nov. 4)
- RADOMSKI INFORMATOR SOLIDARNOSCI--RIS, see Informator. Ziemia Radomska. MKZ NSZZ "Solidarnosc."
- RAJ.
  1986-[ Suwalki?] (occasional?)
  - 1986 -no. 1[Dec.?]
- REDUTA.
  1979. [s.l.] (occasional)
  - 1979 -no. (May)
- REDUTA: biuletyn spoleczno-kulturalny NSZZ "Solidarnosc" WSP Rzeszow.
  - 1981 -no. 3-4(Apr.-May)
- REDUTA: niezalezne pismo wojskowe.
  1982-85. Warszawa-Gdansk. (irregular)
  *Note: subtitled since no. 15, 1983.
  - 1983 -no. 6(Feb.). 8, 10, 11-12, 15(Dec.)
  - 1984 -no. 16, 17
- REDUTA: niezalezny biuletyn studencki.
  - 1980 -no. 1(Sept. 10)
- REDUTA: pismo Polskiego Stronnictwa Pracy.
  1983-Lodz. (frequency?)
  *Note: nearly illegible copy.
  - 1983 -no. 1[Apr.?]
- REDUTA: zwiazkowy biuletyn informacyjny. Wydaje TKZ NSZZ "Solidarnosci" ZM "PZL-Wola" im. Nowotki.
  1982-Warszawa. (monthly)
  *Note: originally subtitled: "pismo wydawane przez czlonkow 'Solidarnosci' (NSZZ 'Solidarnosc') Z. M. 'Wola' d. Nowotko."
  - 1983 -no. 11[Jan.], 14, 28--30[c.Nov.]
  - 1984 -no. 32[c.Jan.], 33, [c.Apr.], 35, 36, 38--41-42 (Dec.), and "dodatek historyczny" (Sept.)
  - 1985 -no. 43(Jan.), 44, 47-48--52-53, 54(Dec.)
  - 1987 -no. 64
  - 1988 -no. 69(Aug.)--71(Oct.)
- REDUTA ORDONA. "Solidarnosc" ZM "Ursus."
  1982?-Ursus. (frequency?)
  - 1982 -no. 8, 13(May 10)--17, 19, 20A, 21, 24, and "dodatek nadzwyczajny" to no. 22, 26
  - 1983 -no. 32(Mar. 15)
- REFLEKS. NZS Filologii Polskiej.
  - 1981 -no. 1(May)
- REFLEKS: dwutygodnik mlodych KPpRM.
  1981?-Warszawa. (biweekly)
  - 1981 -no. 3(Mar. 30)
- REFLEKSJE: biuletyn Ruchu Wolnych Demokratow.
  - 1989 -no. 1(Jan. 1)
- REFLEKSY: gazetka czlonkow NSZZ "Solidarnosc" Torun.
  1987?-Torun. (frequency?)
  - 1988 -no. 1(Jan. 18)--3(Feb. 27)
- REFLEKSY: pismo studentow UW.
  198?-Warszawa. (monthly)
  - 1987 -no. 6(Mar.)--8(May)
  - 1988 -no. 9(Jan.), 10, 12(Oct.)
- REFORMATOR: pismo mlodej kolektywizacji. [Wydawnictwo im. Olofa Palme].
  - 1987 -no. 1
- REGION: dwutygodnik RKW NSZZ "Solidarnosc" Dolny Slask.
  1987-Wroclaw. (biweekly)
  *Note: no. 1 subtitled: pismo NSZZ Solidarnosc..."; no. 20 subtitled: "organ RKW NSZZ 'Solidarnosc'..."; weekly since May 1989.
  - 1987 -no. 1(Nov. 15), 2(Dec. 6)
  - 1988 -no. 4(Jan. 10)--14, 16--21, 23, 25(Dec. 17)
  - 1989 -no. 26(Jan. 15)--28, 30--38, 43, 48(Sept. 20)
  - 1990 -no. 76(Mar. 30), 77(June 6)
- REGIONALNY INFORMATOR SOLIDARNOSCI SLASKO-DABROWSKIEJ RIS, see Ris--regionalny informator Solidarnosci Slasko-Dabrowskiej.
- REGIONALNY SERWIS INFORMACYJNY. MKO NSZZ Solidarnosc Szczecin.
  1989-Szczecin. (frequency?)
  - 1989 -no. 1(Apr. 3)
- REMANENT: informator WSS "Spolem" O/Praga Pol. NSZZ Solidarnosc-Region Mazowsze.
  - 1981 -no. 2(Feb.), 4, 6(May)
- REMONT: biuletyn informacyjny KZ NSZZ "Solidarnosc" PM i RPCH w Warszawie.
  *Note: PM i RPCH: Przedsiebiorstwo Modernizacji i Remontow Przemyslu Chemicznego "BUDOCHEM."
  - 1981 -no. 1(Apr. 15), 2(Apr. 30), and "dodatek: Jan Gross, 'W zaborze Sowieckim'"
- RENESANS: pismo ludzi nieobojetnych. Zamosc.
  1989-Zamosc. (frequency?)
  *Note: no. 8 had two different editions.
  - 1989 -no. 3(Dec.)
  - 1990 -no. 4, 8 "wyborczy"
- REPERKUSJE: pismo Niezaleznego Zrzeszenia Studentow WSP Olsztyn.
  1980?-Olsztyn. (frequency?)
  - 1981 -no. 5(Mar.)
- REPLIKA: miesiecznik niezalezny, Dolny Slask. (Box 105.)
  1982-[ Wroclaw] (monthly)
  *Note: "Wydaje Agencja Wydawnicza Solidarnosci Walczacej"; originally bimonthly; includes supplement Appendix; with no. 45 subtitled: "pismo niezalezne."
  - 1982 -no. 2(June 21)--9(Dec.)
  - 1983 -no. 10(Jan.)--19, 21(Dec.)
  - 1984 -no. 22(Jan.), 23--25, 26, 30, 31-32(Dec.)
  - 1985 -no. 33(Jan.)--43-44(Nov.-Dec.)
  - 1986 -no. 45[Jan.]--49, 51, 52[Dec.]
  - 1987 -no. 53
- REPLIKA: nieregularny tygodnik redagowany i wydawany w Warszawie; kontynuacja Buletynu Informacyjnego "Solidarnosci," ktorego pierwszy numer ukazal sie z data 27 stycznia 1982r.
  1982-Warszawa. (c.weekly)
  - 1982 -no. 2
- REPORTER.
  1985-Warszawa. (quarterly)
  - 1985 -no. 1(Summer)
  - 1986 -no. 2-3(Autumn-Winter)
- REPUBLIKA: miesiecznik spoleczno-polityczny.
  - 1982 -no. 1(Oct.), [?](Nov.)
  - 1983 -no. [?](Mar.)
- RES: pismo NSZZ Solidarnosc przy Bibliotece Jagiellonskiej.
  - 1981 -no. 1(Sept.), and "wydanie specjalne" (Oct.)
- RES PUBLICA.
  1979-[ Warszawa] (quarterly)
  *Note: no. 8 photocopy.
  - 1979 -no. 1
  - 1979 -no. 2--4 (Box 106.)
  - 1980 -no. 5--7
  - 1981 -no. 8
- REWERS: pismo Ruchu "Wolnosc i Pokoj." (Box 107.)
  1987?-Kolobrzeg-Koszalin. (frequency?)
  - [1987] -no. 1
  - [1988] -no. 3, 4[Apr. 29]
- REWERS: pismo TKZ NSZZ "Solidarnosc" przy Przedsiebiorstwie Gospodarki Maszynami BW.
  - 1983 -no. 3
  - 1984 -no. 6(Oct.)
- REZONANS. Telkom Teletra NSZZ Solidarnosc.
  1983?-Poznan. (frequency?)
  - 1983 -no. 2, 3-4
- REZONANS: pismo NSZZ "Solidarnosc" Regionu Warminsko-Mazurskiego.
  1980-Olsztyn. (weekly/monthly)
  *Note: in 1980-82 subtitled: "pismo NSZZ 'Solidarnosc'"; other subtitles: "Solidarnosc Olsztynska," and "pismo T[ymczasowego] Z[arzadu] R[egionu] Warminsko-Mazurskiego NSZZ 'Solidarnosc' w Olsztynie"; no. 100, 1989, the last underground issue; subsequent issues--starting with no. 1/[194]--have new numeration that includes 92 issues of Rezonans--Serwis published in 1981, and some unnumbered special editions, see no. 100 and no. 2/195 for editors explanation; mutilated issues: no. 19(Sept.), 1982, 42 (Aug.), 1984, and 73[Oct.?], 1986.
  - 1981 -no. 8/14(Mar. 27)--10/16(Apr. 8), 12/18, 14/20, 15/21, 19/25--22/28(Aug. 15), and "Jajecznica: samorzadny i niezalezny dodatek wielkanocno-jajeczny pisma Rezonans," (Apr.)
  - 1982 -no. 3(Mar. 1)--9, 11, 12, 14--17(July 19), 19(Sept.)
  - 1983 -no. 7/28(Dec. 13-17)
  - 1984 -no. 31(Feb.), 41, 42--44(Aug. 19)
  - 1985 -no. 54(Jan.)--64, 66--69(Dec. 16-31), and "wydanie specjalne" [Oct.?]
  - 1986 -no. 70[June?], 72, 73, 75(Dec. 15)
  - 1987 -no. 76(Jan. 15-30)--78, 81--84(Nov. 1-Dec. 31)
  - 1988 -no. 85(Jan. 1-31)--95(Dec. 1-30)
  - 1989 -no. 96(Jan. 1), 97(Feb. 1)--100(Mar. 1-15), and "wydanie specjalne (Apr. 2), and 1/[194](May 8)--5/198, 8/201--19/212, 22/215, 23/216, 26/219--29/222(Dec. 13)
  - 1990 -no. 1/224(Jan. 5), 2, 4--10, 12--18, 20(Nov. 30- Dec. 21)
- REZONANS--SERWIS: pismo NSZZ "Solidarnosc" Regionu Warminsko-Mazurskiego.
  1981. Olsztyn. (daily)
  *Note: no. 92(Dec. 12) the last issue; in 1989, see Rezonans: pismo NSZZ "Solidarnosc" Regionu Warminsko-Mazurskiego.
  - 1981 -no. 39(Aug. 20)--60, 61--64, 76, 78(Nov. 11)
- REZYDUUM. Solidarnosc, see Wolna Solidarnosc: nieregularny biuletyn zwiazkowy.
- RIPOSTA. NSZZ "Solidarnosc," RKS Dolny Slask.
  - 1984 -no. 2(Oct.)--4(Dec.)
  - 1985 -no. 5(Jan.)--11, 13, 14(Dec.)
  - 1986 -no. 1/15(Jan.)--6/20(June)
- RIS--REGIONALNY INFORMATOR SOLIDARNOSCI SLASKO-DABRAWSKIEJ: biuletyn podporzadkowany RKW NSZZ "S."
  1982-[ Katowice] (monthly)
  *Note: some issues nearly illegible.
  - 1982 -no. 2(Feb.), 3(Feb.)
  - 1983 -no. (Jan.), 5/29, 10/34, [c.June], 12/36(June), 13/37--17/41, 29/43--22/46, 24/48(Dec.)
  - 1984 -no. 1/49(Jan.), 2/50, 4/52--6/54 9/57--13-14/ 61-62, 17/65--24/72(Dec.), and "dodatek" to no. 12/60 and 21/69
  - 1985 -no. 1/73(Jan.)--3/75, 5/55--24/96(Dec.), and "dodatek" to no. 3/75, 7/79, 8/80, 10/82
  - 1986 -no. 1/97(Jan.)--4/100, 9/105, 11/107(Nov.)
  - 1987 -no. 4/112(Apr.)--10/118, 12/120(Dec.)
  - 1988 -no. 2/122(Feb.)--9/129(Sept.), and "Strajk- -wydanie nadzwyczajne" (July 21), no. 2(Aug. 23)--4, 7(Aug. 28)
- RIS--SERWIS WIADOMOSCI Z REGIONU SLASKO-DABRAWSKIEGO.
  1984. [ Katowice] (monthly)
  - 1984 -no. 1(Feb.)--4(May)
- RMS: pismo Ruchu Mlodziezy Solidarnej.
  198?-Sulechow. (monthly?)
  - 1989 -no. 7-8(July-Aug.), 11(Nov.)
- ROBMY SWOJE: pismo Z.S.Z. "Huty Warszawa."
  - 1988 -no. 2(Feb. 18), 4(Sept. 12)
- ROBOTNIK.
  1977-1981. Warszawa. (irregular)
  *Note: in 1981 subtitled: "pismo wspolpracujace z NSZZ "Solidarnosc" regionow: Mazowsze, Malopolska, Swietokrzyski, Jelenia Gora, Torun"; no. 75(Apr. 1), 1981, is a special, satirical edition, dated as (Apr. 1), 1984, and published jointly with Solidarnosc z Gdanskiem and Pomruk.
  - 1977 -no. 1(Sept.)--7(Dec. 15-31)
  - 1978 -no. 8(Jan. 1-15)--26(Dec. 15)
  - 1979 -no. 27(Jan. 4)--42(Dec. 20), and "Apel" [Apr. 18], and Szczecin edition (Mar.) (Box 108.)
  - 1980 -no. 43-44(Jan. 30)--72(Dec. 22)
  - 1981 -no. 73(Feb. 7)--80(Dec. 3), and "numer specjalny: Karta Praw Robotniczych--dokument nr. 1"
- ROBOTNIK. Konin. Redaguje: Porozumienie zakladow pracy NSZZ "Solidarnosc," HAK, PAK, KWB, FUGO, Sluzby Zdrowia, Polanex Konin, oraz zaklady pracy Slupcy i Turku.
  198?-Konin. (frequency?)
  *Note: see also Solidarni--Konin.
  - 1987 -no. 27(Nov. 2)
- ROBOTNIK: centralne pismo PPS-RD.
  1988-1989. Warszawa. (irregular)